臺灣桃園地方法院民事簡易判決
110年度壢簡字第50號
原      告  劉庭嘉  
訴訟代理人  廖克明律師
複代理人    曾亦博律師
被      告  吳映岑  


訴訟代理人  胡鬃籥  
上列當事人間請求損害賠償事件，本院於民國110年11月25日言
詞辯論終結，判決如下：
    主    文
一、被告應給付原告新臺幣壹拾貳零捌佰伍拾壹元，及自民國一
    百零九年十一月二十五日起至清償日止，按年利率百分之五
    計算之利息。
二、原告其餘之訴駁回。
三、訴訟費用（除減縮部分外）新臺幣柒仟零捌拾元，由被告負
    擔新臺幣貳仟貳佰陸拾陸元，餘由原告負擔。
四、本判決原告勝訴部分得假執行。但被告如以新臺幣壹拾貳零
    捌佰伍拾壹元為原告預供擔保後，得免為假執行。
五、原告其餘假執行之聲請駁回。
    事實及理由
壹、程序方面：
    按簡易訴訟程序訴狀送達後，原告不得將原訴變更或追加他
    訴，但擴張或減縮應受判決事項之聲明者，不在此限。此見
    民事訴訟法第436條第2項準用第255條第1項第3款規定自明
    。經查，本件原告起訴時聲明原為：（一）被告應給付原告
    新臺幣（下同）494,557元，及自起訴狀繕本送達翌日起至
    清償日止，按年利率5％計算之利息（二）願供擔保，請准予
    以假執行；嗣於民國110年9月27日扣除已領取強制險理賠金
    額後具狀減縮其聲明請求金額為375,312元，其餘部分不變
    （見本院卷第113頁），核屬減縮應受判決事項之聲明，與
    前開規定並無不合，應予准許。
貳、實體方面：
一、原告主張：被告於109年3月19日上午8時19分許，騎乘訴外
    人蕭秋惠所有車牌號碼000-000號普通重型機車（下稱被告
    機車），由桃園市平鎮區龍平路往忠貞市場方向行駛時，本
    應注意汽車行駛至無號誌交岔路口未劃分幹、支線道且車道
    數相同時，同為直行車者，左方車應暫停讓右方車先行，且
    依當時情況並無不能注意之情事，仍疏未注意即貿然直行，
    適原告騎乘訴外人劉蓓芬所有車牌號碼000-000號普通重型
    機車（下稱系爭機車），自龍平路215號旁巷子往中正三路
    方向直行駛至，兩車因而於龍平路215號旁之交岔路口（下
    稱系爭路口）發生碰撞（下稱本件事故），造成系爭機車受
    損（下稱系爭損害），原告並受有左側脛骨平台雙髁移位粉
    碎性骨折、左側近端腓骨粉碎移位閉鎖性骨折、左側膝部挫
    傷、伴有敗血症休克的嚴重敗血症、右食指屈指肌腱受損、
    膽囊結石伴急性膽囊炎為伴有阻塞等傷害（下稱系爭傷害）
    ，又原告因本件事故支出醫療費用212,240元、看護費用55,
    252元、往返就醫停車費用740元、營養補充品3,945元、助
    行器1,200元、一樓加裝熱水器費用7,800元、系爭機車維修
    費用13,380元，並受有精神上之痛苦，故請求精神慰撫金20
    0,000元，扣除已領已領取強制險理賠金額119,245元，合計
    為375,312元。又劉蓓芬已將系爭機車損害賠償請求權讓與
    原告，為此，爰依侵權行為損害賠償之法律關係，提起本件
    訴訟等語，並聲明：如變更後之聲明所示。
二、被告則以：
（一）伊的確有過失，應負侵權行為損害賠償責任無意見，但對
      於桃園市政府車輛行車事故鑑定會桃市鑑0000000號鑑定
      意見書（下稱系爭鑑定意見書）認定伊為肇事主因，伊認
      為不合理，因事發當時伊右側視線係被建築物所遮蔽的，
      且伊已幾乎通過系爭路口，理應優先通過才是，不能僅憑
      路權來判斷肇事責任，況龍平一街巷口（即本件原告駛出
      之巷口），經原告向桃園市政府反應路口視線死角問題後
      ，嗣已經平鎮區公所增繪有停止線及停字號誌，故不應由
      伊負擔肇事主因。
（二）伊對於原告請求醫療費用部分，認為本件事故發生時，雙
      方車速不快且撞擊力道不大，是否會造成原告診斷證明書
      所載傷勢，不無疑問，另原告診斷證明書記載原告受有「
      膽囊結石伴急性膽囊炎為伴有阻塞」傷害，應與原告本身
      的疾病有關，而非本件事故所造成，此從台北榮民總醫院
      膽結石研究報告亦可得知，故應該要扣除與本件事故無關
      之醫療費用；對於看護費用、往返就醫停車費用、助行器
      、系爭機車維修費用不爭執；對於一樓加裝熱水器的部分
      爭執其必要性，且認為原告請求精神慰撫金之金額過高；
      另伊也因本件事故而受有損害，原告對伊亦負有侵權行為
      損害賠償責任，被告支出機車修繕費用10,100元，且訴外
      人蕭秋惠已將被告機車損害賠償請求權讓與伊，被告因本
      件事故亦受有精神上之痛苦，故請求慰撫金10萬元，被告
      得就上開請求之金額對原告主張抵銷等語，以資抗辯。並
      聲明：(一)原告之訴駁回。(二)如受不利判決，願供擔保
      請准宣告假執行。
三、兩造不爭執事項：
    兩造於上開時、地騎車發生碰撞，造成原告受傷，被告應負
    侵權行為損害賠償責任。
四、本件爭點：
（一）本件兩造之肇事責任比例為何？
（二）原告請求被告給付375,312元，有無理由？
五、得心證之理由：
（一）兩造肇事責任認定：
    1.按因故意或過失，不法侵害他人之權利者，負損害賠償責
      任；汽車在使用中加損害於他人者，駕駛人應賠償因此所
      生之損害；損害之發生或擴大，被害人與有過失者，法院
      得減輕賠償金額，或免除之。民法第184條第1項前段、第
      191條之2、第217條第1項定有明文。次按汽車行駛時，駕
      駛人應注意車前狀況及兩車並行之間隔，並隨時採取必要
      之安全措施；汽車行駛至交岔路口，其行進、轉彎，應依
      下列規定：…二、行至無號誌或號誌故障而無交通指揮人
      員指揮之交岔路口，支線道車應暫停讓幹線道車先行。未
      設標誌、標線或號誌劃分幹、支線道者，少線道車應暫停
      讓多線道車先行；車道數相同時，轉彎車應暫停讓直行車
      先行；同為直行車或轉彎車者，左方車應暫停讓右方車先
      行，分別為道路交通安全規則第94條第2項前段、第102條
      第1項第2款所規定。
    2.經查，被告於警詢時陳稱當時騎乘被告機車往忠貞市場方
      向行駛，行經上述時地，對方從龍平路215號旁出來，其
      才發現對方，其閃避並煞車，但還是與對方發生碰撞等語
      （見本院卷第35頁反面）；原告於警詢時陳稱其當時從龍
      平路215號旁的巷子往中正三路方向行駛，行經事故地點
      時，其左方的車子過來，當時其煞車，然後就與對方碰撞
      （見本院卷第35頁）），互核兩造前揭陳述，並參以道路
      交通事故現場圖，可認被告機車自龍平路欲直行往忠貞市
      場之際，適原告騎乘系爭機車自龍平一街巷口往中正三路
      直行，兩造遂於系爭路口發生碰撞，肇生本件事故，而依
      上開規定，被告於上開時、地騎乘被告機車，本應認知其
      雖為直行車，但系爭路口係屬無號誌不對稱交岔路口而未
      設標誌、標線或號誌劃分幹、支線道，且車道數相同，故
      其亦為左方車，在直行之前應禮讓同為直行之右方車即系
      爭機車先行；而原告雖為右方車，惟其行駛時仍應注意車
      前狀況，並隨時採取必要之安全措施，復依本件事故當時
      天候雨、日間自然光線、柏油路面濕潤但無缺陷、無障礙
      物且視距良好等一切情狀，有道路交通事故調查報告表（
      一）1份在卷可證（見本院卷第34頁），兩造均無不能注
      意之情事，被告係因未禮讓系爭機車先行，而侵害原告路
      權甚明；原告則係因未注意車前狀況，進而發生本件事故
      ，再參酌系爭鑑定意見書，鑑定結果略以：「一、被告於
      雨天駕駛普通重型機車行經無號誌不對稱交岔路口，左方
      車未暫停讓右方車先行，為肇事主因。二、原告於雨天無
      照駕駛普通重型機車行經無號誌不對稱交岔路口，未減速
      慢行且未充分注意車前狀況，為肇事次因。」等語，有桃
      園市政府車輛行車事故鑑定會110年6月30日桃交鑑字第11
      00004376號函暨鑑定意見書1份附卷可參（見本院卷第105
      至108頁），亦同此認定，是綜合交諸前揭事證，足認被
      告未禮讓右方車先行及原告未注意車前狀況致生本件事故
      ，則依前開侵權行為責任之規定，兩造均應就本件事故負
      損害賠償責任。本院斟酌本件事故發生時雙方各項情狀，
      認本件事故之發生，被告應負擔70％、原告應負擔30％之過
      失責任。
   3.至被告辯稱系爭路口嗣後已經平鎮區公所增繪有停止線及
     停字號誌，故不應由伊負擔肇事主因等語，惟本件事故發
     生時，系爭路口並未繪有停止線及停字號誌，此有本件事
     故現場圖為證（見本院第36頁反面），故應按當時現況依
     道路交通安全規則來劃分路權及釐清肇事責任，不可憑嗣
     後所增繪之標線號誌以指謫系爭鑑定意見書不可採，是被
     告前揭所辯，並非可採。
（二）茲就原告請求之項目及金額，分認如下：     
    1.醫療費用212,240元之部分：
　　　按民法第193條第1項規定：「不法侵害他人之身體或健康
      者，對於被害人因此喪失或減少勞動能力或增加生活上之
      需要時，應負損害賠償責任。」查原告因本件事故受有系
      爭傷害，有聯新國際醫院診斷證明書在卷可參（見本院卷
      第12頁），而原告因而支出急診、住院、門診醫療費用合
      計為212,240元，有聯新國際醫院醫療費用收據等在卷可
      參（見本院卷第14至17頁），至於被告辯稱本件事故撞擊
      力道不大，原告所受之系爭傷害有些係與原告本身的疾病
      有關，而非本件事故所造成，並以「膽囊結石併急性膽囊
      炎未伴有阻塞」為例云云。惟查，觀諸聯新國際醫院診斷
      證明書醫師囑言或備註欄略以：「…病人因上述疾病於民
      國109年3月19日08:53分入急診就醫治療，於民國109年3
      月19日13:23分住院治療，當日行骨折復位內固定手術…」
      等語，且經本院函詢聯新國際醫院，其回函內容略以：「
      …（一）109年5月21日所開立之診斷書中所載之病因均於
      車禍事故發生有關聯，皆為車禍造成」等語，可知原告於
      本件事故發生後即至聯新國際醫院就醫，而醫師係依當時
      現場診斷狀況，記載診斷之結果，並認診斷證明書所載傷
      勢均與本件事故有關，復參以聯新醫院與兩造間並無任何
      利害關係，應無虛偽記載診斷結果之可能及必要，而被告
      復未提出證據證明系爭傷害有哪些非屬本件事故所造成，
      自難逕以其空言辯稱而為其有利之認定。另就被告所提之
      台北榮民總總醫院膽結石研究報告（見本卷第134頁及反
      面），固有記載諸多發生膽結石之原因，惟該研究報告係
      針對本件原告以外之對象作通案之研究，並無法排除有個
      案特殊情形發生，而審酌聯新國際醫院係原告就醫之醫院
      ，自應對原告之病情較為清楚，且該院既以上揭函文表示
      診斷證明書所載傷勢均為車禍造成，自堪採信，復被告亦
      未能提出其他具體事證以實其說，難認原告「膽囊結石併
      急性膽囊炎未伴有阻塞」之發生與本件事故無關，故被告
      所辯，洵無足採。
    2.看護費用55,252元之部分：
      原告主張其因系爭傷害支出看護費用55,252元，業據提出
      診斷證明書、病房照顧服務員派工單、路加照服企業社服
      務費收據、桃園市私立慈照居家式服務類長期照顧服務機
      構服務收據等件為證（見本院卷第18至20頁），且為被告
      所不爭執，堪認原告此部分之主張為有理由，應予准許。
    3.往返就醫停車費用740元之部分：
      原告主張其因本件事故而生往返就醫停車費用740元，並
      提出統一發票為其證據（見本院卷第21頁正反面），且此
      金額為被告不爭執，故原告此部分請求，應屬可採。
    4.營養補充品3,945元之部分：
      原告主張其因本件事故須購買營養補充品3,945元，並提
      出統一發票為其證據（見本院卷第22頁正反面），雖發票
      上未載明購買品項，惟徵諸，發票所記載之時日均在本件
      事故發生日當天或原告之住院期間。且發票上所載壢新藥
      局與原告所住之醫院距離甚近，不難推知原告所買者為住
      院期間需要使用之必備物品，復審酌原告所受系爭傷害，
      食用營養補充品，尚與常情無違，另原告主張支出營養補
      充品費用之金額，亦無明顯過高或顯不合理之處，故原告
      此部分請求，應屬可採。
    5.助行器1,200元之部分：
      原告另主張因上開傷勢，不便行走，因此購買助行器支出
      1,200元，有發票在卷為證（見本院卷第23頁）。查原告
      因本件事故受有前揭傷害，業已認定如前，並有聯新國際
      醫院回函可證（見本院卷第104頁），內容略以：「…（二
      ）劉員因上開車禍事故，行動受限，上下樓梯有困難，其
      有採買助行器之必要…」等語，是原告請求被告賠償購買
      助行器之費用1,200元，洵屬有據，亦可准許。
    6.一樓加裝熱水器費用 7,800 元之部分：
      原告另主張因上開傷勢，不便使用位於住家三樓之浴室，
      故須於一樓加裝熱水器而支出7,800元，並提供一樓上三
      樓浴室之動線影片。惟該影片亦僅能說明三樓設有浴室，
      與本件事故發生後須加裝熱水器無關聯，原告就此未能提
      出其他具體事證以實其說，難認原告此部分之主張可採。
    7.系爭機車維修費用13,380元之部分：
      按不法毀損他人之物者，被害人得請求賠償其物因毀損所
      減少之價額，民法第196條定有明文。依前揭規定請求賠
      償物被毀損所減少之價額，得以修復費用為估定之標準，
      但以必要者為限，而修理材料以新品換舊品，應予折舊（
      最高法院77年度第9次民事庭會議決議參照）。經查，系
      爭機車之修繕費用共計13,380元，業據其提出估價單為證
      ，前揭估價單雖未分列零件、工資費用，惟依通常估價行
      情，估定價額應包含零件及工資費用，且原告已證明系爭
      車輛遭被告碰撞而受有損害，本院審酌系爭機車受損部位
      及修復項目，依民事訴訟法第222條第2項規定核定系爭機
      車修復之工資與零件比例應為1：1，即零件、工資費用各
      為6,690元。又零件部分，原告既係以新零件替代舊零件
      ，自應就零件費用計算並扣除折舊，始屬公平；依行政院
      所頒固定資產耐用年數表及固定資產折舊率之規定，系爭
      機車之耐用年數為3年，依定率遞減法每年折舊1000分之5
      36，另依營利事業所得稅查核準則第95條第6項規定「固
      定資產提列折舊採用平均法、定率遞減法或年數合計法者
      ，以一年為計算單位；其使用期間未折舊折舊滿一年者，
      按實際使用之月數相當於全年之比例計算之；不滿一月者
      ，以月計。」，其最後一年之折舊額，加歷年折舊累計額
      ，其總和不得超過該資產成本原額之十分之九。經查，系
      爭機車之出廠日為96年11月（見個資卷），迄本件事故發
      生時點109年3月19日，已使用逾3年，則零件扣除折舊後
      之修復費用估定為669元（計算式：6,690元×0.1＝669元）
      ，加計工資6,690元，是系爭機車之修理必要費用應為7,3
      59元。從而，原告得向被告請求系爭機車毀損之損害金額
      應為7,359元，逾此範圍之請求，則屬無據。
    8.慰撫金200,000元之部分：
      末按不法侵害他人之身體、健康、名譽、自由、信用、隱
      私、貞操，或不法侵害其他人格法益而情節重大者，被害
      人雖非財產上之損害，亦得請求賠償相當之金額。民法第
      195條第1項前段定有明文。而法院對於慰撫金之量定，應
      斟酌實際加害情形所造成之影響、被害人所受精神上痛苦
      之程度，雙方之身分、地位、經濟狀況及其他各種情形，
      以核定相當之數額（最高法院47年台上字第1221號、51年
      台上字第223號判例參照）。經查，原告因本件事故受有
      系爭傷害，已如前述，衡情其身體及精神應受有相當之痛
      苦，其請求被告賠償非財產上之損害，應屬有據；本院審
      酌原告傷勢之程度、被告之加害程度以及兩造之年齡、社
      會地位、資力（屬於個人隱私資料，僅予參酌，爰不予揭
      露）等一切情狀，認為原告得請求之非財產上損害賠償，
      以80,000元為當，逾此數額之請求，則無理由。
    9.是以，前開費用合計360,736元（計算式：212,240元＋55,
      252元＋740元＋3,945元＋1,200元＋7,359元＋80,000元＝360,7
      36元），依兩造肇事責任比例計算，原告得請求被告給付
      之費用應為252,515元（計算式：360,736元×0.7＝252,515
      元，元以下四捨五入）。
   10.再按保險人依本法規定所為之保險給付，視為被保險人損
      害賠償金額之一部分；被保險人受賠償請求時，得扣除之
      ，強制汽車責任保險法第32條定有明文。查原告因本件事
      故而受領領強制責任保險金119,245元乙情，為原告所自
      陳（見本院卷第113頁），故原告上開所得請求賠償之金
      額，自應扣除已領取之強制險理賠金。從而，本件原告得
      請求被告損害賠償之金額，應為133,270元（計算式：252
      ,515元－119,245＝133,270元）。
（三）被告得主張抵銷之部分：
     按民法第334條規定：「二人互負債務，而其給付種類相同
     ，並均屆清償期者，各得以其債務，與他方之債務，互為
     抵銷。」原告就本件事故亦有如上所述之過失，自應對被
     告負擔侵權行為之損害賠償責任，先予敘明，被告稱其因
     本件事故亦受有115,940元之損害，故得向原告請求主張抵
     銷，茲就被告主張得抵銷之各項損害賠償，審核如下：
    1.醫療費用5,840元之部分：
      被告主張支出醫療費5,840元，業據其提出康福中醫診所
      費用明細收據、天晟醫院醫療費用收據、賴傳洪中醫診所
      醫療費收據等為證（見本院卷第85至93頁），且為原告不
      爭執，此部分之請求均屬有據，應予准許。
    2.被告機車維修費用10,100元之部分：
      按不法毀損他人之物者，被害人得請求賠償其物因毀損所
      減少之價額，民法第196條定有明文。依前揭規定請求賠
      償物被毀損所減少之價額，得以修復費用為估定之標準，
      但以必要者為限，而修理材料以新品換舊品，應予折舊（
      最高法院77年度第9次民事庭會議決議參照）。經查，被
      告機車之修繕費用共計10,100元，業據其提出估價單為證
      （見本院卷第94頁），前揭估價單雖未分列零件、工資費
      用，惟依通常估價行情，估定價額應包含零件及工資費用
      ，且被告已證明被告機車遭原告碰撞而受有損害，本院審
      酌被告機車受損部位及修復項目，依民事訴訟法第222條
      第2項規定核定被告機車修復之工資與零件比例應為1：1
      ，即零件、工資費用各為5,050元。又零件部分，被告既
      係以新零件替代舊零件，自應就零件費用計算並扣除折舊
      ，始屬公平；依行政院所頒固定資產耐用年數表及固定資
      產折舊率之規定，被告機車之耐用年數為3年，依定率遞
      減法每年折舊1000分之536，另依營利事業所得稅查核準
      則第95條第6項規定「固定資產提列折舊採用平均法、定
      率遞減法或年數合計法者，以一年為計算單位；其使用期
      間未折舊折舊滿一年者，按實際使用之月數相當於全年之
      比例計算之；不滿一月者，以月計。」，其最後一年之折
      舊額，加歷年折舊累計額，其總和不得超過該資產成本原
      額之十分之九。經查，被告機車之出廠日為102年12月（
      見個資卷），迄本件事故發生時點109年3月19日，已使用
      逾3年，則零件扣除折舊後之修復費用估定為505元（計算
      式：5,050元×0.1＝505元），加計工資5,050元，共計5,55
      5元。
    3.慰撫金100,000元之部分：
      經查，被告因本件事故亦受有右側前胸壁挫傷、右側踝部
      挫傷、右側膝部挫傷併擦傷、左側前臂挫傷等傷害（見本
      院卷第86頁），衡情其身體及精神應受有相當之痛苦，其
      請求原告賠償非財產上之損害，應屬有據；本院審酌被告
      傷勢之程度、原告之加害程度以及兩造之年齡、社會地位
      、資力（屬於個人隱私資料，僅予參酌，爰不予揭露）等
      一切情狀，認為被告主張之非財產上損害賠償，以30,000
      元為當，逾此數額之請求，則無理由。
   4.兩造就本件事故之發生同為肇事原因，被告應負擔70％、原
     告應負擔30％之過失責任，已如上述，揆諸民法第217條第1
     項及第3項之規定，被告得向被告主張抵銷金額應為12,419
     元（計算式：「5,840元＋5,555元＋30,000元」×0.3＝12,419
     元，元以下四捨五入）。準此，兩造互為請求之金額經扣
     除抵銷後，原告得請求被告給付之金額為120,851元（計算
     式：133,270元－12,419元＝120,851元）。
（四）末按給付無確定期限者，債務人於債權人得請求給付時，
      經其催告而未為給付，自受催告時起，負遲延責任；其經
      債權人起訴而送達訴狀，或依督促程序送達支付命令，或
      為其他相類之行為者，與催告有同一之效力；遲延之債務
      ，以支付金錢為標的者，債權人得請求依法定利率計算之
      遲延利息，但約定利率較高者，仍從其約定利率；應付利
      息之債務，其利率未經約定，亦無法律可據者，週年利率
      為百分之五，民法第229條第2項、第233條第1項、第203
      條分別定有明文。查本件為侵權行為之債，屬無確定期限
      者，又係以支付金錢為標的，則原告請求被告給付自起訴
      狀繕本送達翌日即109年11月25日起，至清償日止，按年
      利率5％計算之利息，應予准許。
六、綜上所述，原告依侵權行為之法律關係，請求被告給付原告
    120,851元，及自109年11月25日起至清償日止，按年利率5％
    計算之利息，為有理由，應予准許；逾此範圍之請求，則屬
    無據，應予駁回。
七、本件係依民事訴訟法第427條第1項適用簡易程序所為被告部
    分敗訴之判決，爰依同法第389條第1項第3款之規定，職權
    宣告假執行。並依被告之聲請，宣告如被告為原告預供擔保
    ，得免為假執行。又法院應依職權宣告假執行者，本無庸原
    告為聲請，若原告仍聲請願供擔保宣告假執行者，該聲請僅
    在促使法院職權發動，法院仍係本於職權而宣告，自無庸對
    該聲請為准駁之裁判。至本件原告敗訴部分，其假執行之聲
    請已失其附麗，應予駁回。
八、本件事證已臻明確，兩造其餘攻擊防禦方法及所提證據，核
    與判決結果不生影響，爰不逐一論述，併此敘明。
九、訴訟費用負擔之依據：民事訴訟法第79條。又法院為終局判
    決時，應依職權為訴訟費用之裁判，同法第87條第1項有明
    文。經核本件第一審訴訟費用額為7,080元，其中含裁判費4
    ,080元（由原告先行支付）、車禍事故鑑定費3,000元（由
    被告先行支付）。本院審酌原告於勝訴金額為120,851元，
    占起訴請求之金額32％（計算式：120,851元375,312元＝0.3
    2，小數點第二位以下四捨五入），依上開規定，認應由被
    告負擔2,266元（計算式：7,080元×0.32＝2,266元，元以下
    四捨五入），餘由原告負擔，爰就訴訟費用部分諭知如主文
    第3項所示。另原告聲明減縮部分之裁判費由原告自行負擔
    ，附此敘明。
中    華    民    國   110    年    12    月    17    日
                  中壢簡易庭      法  官  張博鈞
以上為正本係照原本作成。
如不服本判決，應於送達後20日內，向本院提出上訴狀並表明上
訴理由，如於本判決宣示後送達前提起上訴者，應於判決送達後
20日內補提上訴理由書（須附繕本）。
如委任律師提起上訴者，應一併繳納上訴審裁判費。
中    華    民    國   110    年    12    月    17    日
                                  書記官  張季容